【裁判字號】    99,訴,2826
【裁判日期】    991217
【裁判案由】    毒品危害防制條例
【裁判全文】
臺灣板橋地方法院刑事判決              99年度訴字第2826號
公  訴  人  臺灣板橋地方法院檢察署檢察官
被      告  蔡宜儒
上列被告因違反毒品危害防制條例案件，經檢察官提起公訴（99
年度毒偵字第5753號），被告於準備程序進行中就被訴事實為有
罪之陳述，本院合議庭裁定由受命法官獨任進行簡式審判程序並
判決如下：
    主  文
蔡宜儒施用第一級毒品，累犯，處有期徒刑玖月，扣案之第一級
毒品海洛因壹包（驗餘淨重零點零柒貳零公克）沒收銷燬；前開
毒品之外包裝袋壹只沒收。
    事  實
一、蔡宜儒前於(一)民國94年間因施用第二級毒品案件，經本院以
    94年度毒聲字第1703號裁定送觀察、勒戒後，認無繼續施用
    毒品之傾向，於95年3 月29日執行完畢釋放出所，並由臺灣
    板橋地方法院檢察署檢察官以95年度毒偵緝字第153 號為不
    起訴處分確定；(二)94年間因竊盜案件，經本院以95年度易字
    第440 號判決判處有期徒刑5 月，嗣經臺灣高等法院以95年
    度上易字第1248號判決撤銷原判決，改判處有期徒刑7 月確
    定；同年間因搶奪案件，經本院以95年度訴字第882 號判決
    判處有期徒刑1 年2 月確定，前開2 罪經臺灣高等法院以96
    年度聲減字第1 號裁定分別減刑為有期徒刑3 月15日、7 月
    ，並定應執行刑為有期徒刑10月確定；96年間因施用第一級
    毒品案件，經本院以96年度訴字第2345號判決判處有期徒刑
    10月，並減為有期徒刑5 月確定。前開3 罪經本院以96年度
    聲字第3334號裁定定其應執行刑為有期徒刑1 年2 月確定，
    於97年3 月8 日縮刑期滿執行完畢；(三)97年間因竊盜案件，
    經本院以97年度簡字第3963號判決判處有期徒刑5 月確定；
    同年間復因竊盜案件，經本院以97年度簡字第7161號判決判
    處有期徒刑5 月確定；同年間因施用第一級毒品案件，經本
    院以97年度訴字第3306號判決判處有期徒刑10月確定。前開
    3 罪經本院以97年度聲字第5517號裁定定其應執行刑為有期
    徒刑1 年6 月確定，於99年4 月21日縮刑期滿執行完畢。詎
    其仍不知悔改，於前開觀察勒戒執行完畢釋放出所後5 年內
    ，復基於施用第一級毒品海洛因之犯意，於99年7 月12日某
    時，在臺北縣五股鄉某公園內，以將第一級毒品海洛因摻入
    香煙內點燃後，吸食煙氣之方式施用海洛因1 次。嗣於同年
    7 月14日19時30分許，在臺北縣五股鄉○○路209 號前為警
    盤查身分時，自行主動交出海洛因1 包（驗餘淨重0.0720
    公克），經其同意後採集尿液檢體，其於警方採集之尿液送
    驗後，檢驗結果出具前，即犯罪未發覺前，向警察坦承其於
    前開時地施用第一級毒品海洛因之犯行，經送驗結果呈嗎啡
    陽性反應，始悉上情。
二、案經臺北縣政府警察局蘆洲分局移送臺灣板橋地方法院檢察
    署檢察官偵查起訴。
    理  由
一、按除被告所犯為死刑、無期徒刑、最輕本刑為三年以上有期
    徒刑之罪或高等法院管轄第一審案件者外，於前條第一項程
    序進行中，被告先就被訴事實為有罪之陳述時，審判長得告
    知被告簡式審判程序之旨，並聽取當事人、代理人、辯護人
    及輔佐人之意見後，裁定進行簡式審判程序，刑事訴訟法第
    273 條之1 第1 項定有明文。本件被告蔡宜儒所犯毒品危害
    防制條例第10條第1 項之施用第一級毒品罪，非屬最輕本刑
    為3 年以上有期徒刑之罪，且被告於本院99年10月8 日準備
    程序進行中，已就被訴之事實為有罪之陳述，經審判長告知
    被告簡式審判程序之旨後，被告及公訴人均同意改依簡式審
    判程序審理，本院合議庭乃依上揭規定，裁定本件由受命法
    官獨任進行簡式審判程序，合先敘明。
二、上揭犯罪事實，業據被告蔡宜儒坦承不諱，又其於經警查獲
    後所採集之尿液檢體，經臺灣檢驗科技股份有限公司以氣相
    層析質譜儀法鑑定結果，呈嗎啡陽性反應，有應受尿液採驗
    人尿液檢體採集送驗記錄表（尿液檢體編號：I0000000）及
    該公司出具之濫用藥物檢驗報告（報告日期：2010/8/2，報
    告編號：UL/2010/70489 ）各1 份附卷可稽（按施用海洛因
    後，係以嗎啡型態自尿液排出）；又扣案被告所有之白色粉
    末1 包，經交通部民用航空局航空醫務中心鑑定結果含有第
    一級毒品海洛因成分，淨重為0.0740公克，因鑑驗取樣0.00
    20公克，驗餘淨重0.0720公克，有該中心99年7 月26日航藥
    鑑字第0994742 號鑑定書1 紙在卷可憑，足認被告自白應與
    事實相符，堪予採信。
三、按觀察、勒戒或強制戒治執行完畢釋放後，5 年內再犯第10
    條之罪者，檢察官應依法追訴，毒品危害防制條例第23 條
    第2 項定有明文。經查，被告前於94年間因施用第二級毒品
    案件，經本院以94年度毒聲字第1703號裁定送觀察、勒戒後
    ，認無繼續施用毒品之傾向，於95年3 月29日執行完畢釋放
    出所，並由臺灣板橋地方法院檢察署檢察官以95年度毒偵緝
    字第153 號為不起訴處分確定，此有臺灣高等法院被告前案
    紀錄表1 份在卷可參，其於觀察勒戒執行完畢釋放出所後5
    年內再犯毒品危害防制條例第10條之罪，與毒品危害防制條
    例第23條第2 項之起訴條件符合。綜上，本件事證明確，被
    告犯行洵堪認定，應予依法論科。
四、核被告蔡宜儒所為，係犯毒品危害防制條例第10條第1 項之
    施用第一級毒品罪。其於施用前後持有第一級毒品海洛因之
    低度行為，應為施用之高度行為所吸收，不另論罪。又被告
    有犯罪事實欄所載曾因施用毒品經觀察勒戒執行完畢及法院
    判處罪刑確定之紀錄，有臺灣高等法院被告前案紀錄表1 份
    在卷可查，其於有期徒刑執行完畢後5 年以內，故意再犯本
    件有期徒刑以上之罪，應依刑法第47條第1 項之規定加重其
    刑。又被告蔡宜儒於99年7 月14日19時30分許，在臺北縣五
    股鄉○○路209 號前為警盤查身分時，自行主動向警員交出
    其身上持有之海洛因1 包，斯時警員或其他有偵查犯罪職權
    之機關尚不知被告有施用第一級毒品海洛因，嗣於同年7 月
    14日21時許，接受臺北縣警察局蘆洲分局員警詢問時，即自
    承上述施用第一級毒品之犯行並接受裁判，此有該日之警詢
    筆錄在卷可稽（見臺灣板橋地方法院檢察署99年度毒偵字第
    5753號卷第13頁），是被告就施用第一級毒品之犯行符合自
    首之要件，爰依刑法第62條前段之規定減輕其刑，並依刑法
    第71條第1 項之規定先加後減之。爰審酌被告前有多次毒品
    、竊盜等前科，素行不佳，有前開前案紀錄表可參，其未思
    改過自新，復施用第一級毒品而再犯本案，顯然先前所受保
    安處分及刑之宣告、執行，均未收矯治、警惕之效，被告既
    無確實戒毒之決心，已難自拔，自應施以相當之刑罰，以期
    收教化之功能，兼衡其自知事證明確而坦承施用犯行，且其
    施用毒品犯行所生危害，主要以自戕身心健康為主，對於他
    人生命、身體、財產等法益，尚未查得重大直接危害等一切
    情狀，量處如主文所示之刑，以示懲儆。
五、扣案之白色粉末1 包（淨重0.0740公克，因鑑驗取樣0.0020
    公克，驗餘淨重0.0720公克），經鑑驗結果，確含有第一級
    毒品海洛因成分，此有交通部民用航空局航空醫務中心99年
    7 月26日航藥鑑字第0994742 號毒品鑑定書1 份在卷可參，
    係當場查獲之毒品，應依毒品危害防制條例第18條第1 項前
    段之規定沒收銷燬之；至因鑑定用罄部分，因已滅失，自不
    併予宣告沒收銷燬，附此敘明；又前開第一級毒品海洛因之
    外包裝帶1 只，係用於包裹毒品，防其裸露、潮濕，便於持
    有、施用，且係被告所有供本件犯罪所用之物，業據被告坦
    認在卷，爰依刑法第38條第1 項第2 款之規定宣告沒收。
據上論斷，應依刑事訴訟法第273 條之1 第1 項、第299 條第1
項前段，毒品危害防制條例第10條第1 項、第18條第1 項前段，
刑法第11條、第47條第1 項、第62條前段、第38條第1 項第2 款
，判決如主文。
本案經檢察官李巧菱到庭執行職務。
中    華    民    國    99    年    12    月    17    日
                  刑事第十四庭  法  官  傅明華
上列正本證明與原本無異。
如不服本判決，應於判決送達後10日內敘明上訴理由，向本院提
出上訴狀 (應附繕本) ，上訴於臺灣高等法院。其未敘述上訴理
由者，應於上訴期間屆滿後20日內向本院補提理由書「切勿逕送
上級法院」。
                                書記官  蔡一如
中    華    民    國    99    年    12    月    17    日
附錄本案論罪科刑法條全文：
毒品危害防制條例第10條：
施用第一級毒品者，處6 月以上5 年以下有期徒刑。
施用第二級毒品者，處3 年以下有期徒刑。

司法院資訊處製作；財團法人民間司法改革基金會備份。
